```{r}
# Importando librerias que tienen fucniones estadisticas y el Dataframe Boston
library(MASS)
library(ISLR)


# Para mostrar el contenido de Boston
 Boston

# Para ver los nombres de las columnas que tiene Boston
 names(Boston)

### Dado los datos de Boston, se requiere predecir el valor de la variable medv, por medio 
### de las 13 variables restantes que se tienen. 

#Para mostrar la descripcion de cada feature o variable
 ?Boston

## De todas las variables, "medv"será la variable dependiente o respuesta y 
## "lstat" será la variable independiente o predictor.

# Se va a utilizar la funcion lm para predecir por medio de un modelo lineal simple
# lm.fit=lm(medv~lstat)

# Se observa que la funcion anterior da un error ya que no se está especificando el dataframe.
lm.fit=lm(medv~lstat, data=Boston)

# Se asigna a Boston como el dataframe en curso o actual
attach(Boston)

# Se comprueba que ahora la linea siguiente ya no muestra error
lm.fit=lm(medv~lstat)



# Se muestran los valores del modelo
lm.fit

# Para mas detalle se ejecuta un summary
summary(lm.fit)

# Ahora se muestra otro tipo de información interesante por medio de names aplicado al modelo,
# de esta forma se puede saber las columnas que tiene y utilizarlas puntualmente por medio de $
names(lm.fit)

# ejemplo de funcion coef para extraer los coeficientes del modelo, esto sería "m" y "b"
# obsérvese que muestra cual es el intercepto

coef(lm.fit)

# si se desea tener el intervalo de confianza (un rango para los parámetros), se utiliza la funcion siguiente
confint(lm.fit)

# Ahora se va a utilizar una función para predecir el intervalo de confianza dado un conjunto de elementos 
# de muestra para la variable X o predictor, en este caso lstat

predict(lm.fit, data.frame(lstat=c(5,10,15)), interval="confidence")

predict(lm.fit, data.frame(lstat=c(5,10,15)), interval="prediction")


```
```{r}
### Sección para graficar o plotear la función

plot(lstat ,medv)
abline (lm.fit)

abline (lm.fit ,lwd =3)
abline (lm.fit ,lwd =3, col ="red ")
plot(lstat ,medv ,col ="red ")
plot(lstat ,medv ,pch =20)
plot(lstat ,medv ,pch ="+")
plot (1:20 ,1:20, pch =1:20)




```

```{r}
## Separación por paneles

par(mfrow =c(2,2))
plot(lm.fit)

```

```{r}
## ploteo de las funciones residuales

plot(predict (lm.fit), residuals (lm.fit))
plot(predict (lm.fit), rstudent (lm.fit))
```

```{r}
# Se observa la no linealidad en la tendencia

plot(hatvalues (lm.fit ))
which.max (hatvalues (lm.fit))

```


Multiple Linear Regression

```{r}
## Creación de la predicción con la variable año
lm.fit =lm(medv~lstat+age ,data=Boston )
summary (lm.fit)
## OBservación de los coeficientes para ambas variables
```
Modelo para muchas variables, se coloca "." para indicar que se utiliza el resto de variables modelado para "medv"
```{r}

lm.fit =lm(medv~.,data=Boston ) 
summary (lm.fit)
## observese como se obtienen los coeficientes del modelo para las demás 13 variables
```


Ahora nos vamos a pasar a utilizar el paquete "Car", para ello, se procede a instalar por medio de la siguiente instrucción:
```{r}
#install.packages("car")
#install.packages("carData")
```


```{r}
## Se comienta con el ejemplo
library (car)
vif(lm.fit)
```
```{r}
# En el ejemplo siguiente se aplica una regresión para todas las variables excluyendo "age"

lm.fit1=lm(medv~.-age ,data=Boston )
summary (lm.fit1)

```
```{r}
## De forma alternativa se puede utilizar update()
lm.fit1=update (lm.fit , ~.-age)

```


TERMINOS DE INTERACCIÓN:

```{r}
summary (lm(medv~lstat *age ,data=Boston ))
```
TRANSFORMACIÓN DE VARIABLES PREDICTORES EN MODELOS NO LINEALES:
```{r}
lm.fit2=lm(medv~lstat +I(lstat ^2))
summary (lm.fit2)

```

```{r}

lm.fit =lm(medv~lstat)
anova(lm.fit ,lm.fit2)
# En este caso, se tienen 2 modelos para un solo predictor
```

```{r}
## Comparando los modelos
par(mfrow=c(2,2))
plot(lm.fit2)

```

Para crear modelos polinomiales por medio de la función "lm" se va a utilizar la palabra "poly", en este ejemplo, se crea uno de grado 5.
```{r}

lm.fit5=lm(medv~poly(lstat ,5))
summary (lm.fit5)

# Obserserve los coeficientes que acompañan a cada variable
```

```{r}
# Resumen del modelo de grado 5
summary (lm(medv~log(rm),data=Boston ))

```



PREDICTORES CUALITATIVOS:
Para estos ejemplos, se utilizarán los datos cargados de ISLR "Carseats"
```{r}

fix(Carseats)
names(Carseats)
## Observar sus variables 
```

R genera variables ficticias para este tipo de problema:
```{r}
lm.fit =lm(Sales~.+ Income :Advertising +Price :Age ,data=Carseats )
summary (lm.fit)

```
```{r}
# El siguiente código muestra las variables ficticias que R ha creado para resolver el problema por medio de "contrasts"
attach (Carseats )
contrasts (ShelveLoc )
```


ESCRITURA DE FUNCIONES:

En R como en la mayoría de lenguajes de programación, es posible crear funciones propias, por ejemplo:

```{r}
LoadLibraries=function (){
 library (ISLR)
 library (MASS)
 print (" The libraries have been loaded .")
 }

```

```{r}
#Si queremos ve el código de la función, se escribe el nombre
LoadLibraries
```

```{r}
# Para poder utilizar la función se utilizan los paréntesis:
LoadLibraries()
```

